臺灣臺南地方法院刑事判決　　　　　　　100年度易字第241號
公　訴　人　臺灣臺南地方法院檢察署檢察官
被　　　告　賴春財
上列被告因傷害等案件，經檢察官提起公訴（100年度調偵字第
246號），本院判決如下：
    主  文
賴春財傷害人之身體，處拘役貳拾日，如易科罰金，以新臺幣壹
仟元折算壹日。
被訴恐嚇、公然侮辱人部分無罪。
    事  實
一、緣陳家俊於民國99年10月3日22時10分許，至臺南市○○區
    ○○街「慈聖宮」內，欲爬至宮內神桌上請回其奉拜之濟公
    神像，在場之廟公賴春財認濟公神像並非陳家俊一人所有，
    且當日有別家廟神明到場祝賀太子爺生日，陳家俊之舉動顯
    屬唐突，乃趨前基於傷害之犯意，以一手抓住陳家俊後方衣
    領、一手勒住陳家俊頸部之方式，將陳家俊拉離神桌，並徒
    手毆打陳家俊之胸、背部，造成陳家俊受有右上前臂、右前
    胸及右背多處挫擦傷等傷害。
二、案經賴春財訴由臺南市政府警察局第三分局移送台灣台南地
    方法院檢察署檢察官偵查起訴。
    理  由
甲、證據能力部分：
一、按被告以外之人於審判外之陳述不得作為證據，刑事訴訟法
    第159條第1項定有明文。本件告訴人陳家俊、證人何忠憲在
    警詢時所為之陳述，屬被告以外之人於審判外之陳述，屬於
    傳聞證據，且被告於本院審理時對於上開證人警詢筆錄之證
    據能力，有所爭執，是依上開規定，無證據能力。
二、另本案之現場照片係以機械（照相機）方式所留存之影像，
    並非依憑人之記憶再加以轉述而得，其非供述證據，並無傳
    聞證據排除法則之適用，復無證據證明係公務員違背法定程
    序或經偽造、變造所取得，又與本件事實具有相當之關聯性
    ，應認該照片有證據能力。
乙、實體有罪部分（即傷害部分）：
一、訊據被告賴春財固坦承於上揭時、地，為制止陳家俊搬走神
    像而拉扯告訴人陳家俊衣服一情不諱，惟矢口否認有何毆打
    告訴人，辯稱：伊沒有動手毆打陳家俊。惟查，上揭犯罪事
    實，業據證人即告訴人於偵查時指證明確（見偵查卷第12頁
    ），核與在場證人何忠憲證述當日其與陳家俊及另一名友人
    前往慈聖宮要請回濟公神像，陳家俊跟工作人員說要他要請
    神明並上前拜拜時，賴春財即自陳家俊背後拉下，打扯之間
    很亂等情大致相符（見偵查卷第13頁），並有奇美醫院診斷
    證明書1紙、現場照片（見偵查卷第5-6頁）附卷可稽，參諸
    被告自承為制止陳家俊爬上神桌上抱走濟公神明佛像，出手
    拉住陳家俊衣服而有所爭執等情以觀，陳家俊之指證應屬信
    而有徵，被告空言否認，不足採信，犯行堪以認定，應予依
    法論科。
二、查被告於上揭時地，基於傷害犯意，毆打被害人成傷，核其
    所為，係犯刑法第277條第1項之傷害罪。爰審酌其素行、前
    述犯罪之動機、手段、犯罪時所受之刺激、被害人所受傷害
    程度及被告犯罪後之態度等一切情狀，量處如主文所示之刑
    ，並諭知易科罰金之折算標準。
乙、無罪部分（即恐嚇、公然侮辱部分）：
一、公訴意旨另以：被告上開時地毆打陳家俊時，同時並基於恐
    嚇、公然侮辱之犯意，對陳家俊稱：「要讓你死」、「幹你
    娘、臭雞歪」，使陳家俊心生畏懼，因認被告另涉犯刑法第
    305條恐嚇罪嫌及同法第309條公然侮辱罪嫌。
二、按告訴人之告訴，係以使被告受刑事訴追為目的，是其陳述
    是否與事實相符，仍應調查其他證據以資審認（最高法院52
    年度台上字第1300號判例要旨參照）。因此，告訴人之告訴
    需有補強證據證明與事實相符，始得資為認定事實之依據。
三、本件訊之被告賴春財堅決否認有何恐嚇、公然侮辱犯行，而
    告訴人雖堅指被告對其恐嚇稱：「要讓你死」，並以台語「
    幹你娘、臭雞歪」等言詞辱罵之，然查無其他佐證以實其說
    （當日在場之證人何忠憲就此節於偵查中證述：「沒有注意
    聽他說什麼」），揆諸前揭說明，自不得逕以告訴人之片面
    指證認定被告有此部分犯罪（此與前揭傷害部分有驗傷診斷
    書等補強證據容有不同）。此外，復查無其他積極事證足以
    確切證明被告有此部分犯罪，自應諭知無罪。
據上論斷，應依刑事訴訟法第299條第1項前段、301條第1項，刑
法第277條第1項、第41條第1項前段，刑法施行法第1條之1，判
決如主文。
本案經檢察官宋文宏到庭執行職務。
中    華    民    國   100    年    6     月    9     日
                        刑事第三庭    法  官  黃堯讚
以上正本證明與原本無異
如不服本判決應於收受本判後10日內向本院提出上訴書狀，並應
敘述具體理由。其未敘述上訴理由者，應於上訴期間屆滿後20日
內向本院補提理由書狀（均須按他造當事人之人數附繕本）「切
勿逕送上級法院」。
                                書記官  許雅華
中    華    民    國   100    年    6     月    10    日
附錄本案論罪科刑法條：
中華民國刑法第277條
（普通傷害罪）
傷害人之身體或健康者，處 3 年以下有期徒刑、拘役或 1 千元
以下罰金。
犯前項之罪因而致人於死者，處無期徒刑或 7 年以上有期徒刑
；致重傷者，處 3 年以上 10 年以下有期徒刑。